【裁判字號】    92,交聲,354
【裁判日期】    920829
【裁判案由】    聲明異議
【裁判全文】
臺灣高雄地方法院交通事件裁定                    九十二年度交聲字第三五四號
    原處分機關  高雄市政府交通局交通事件裁決處
    異議人即
    受處分人    甲○○
右列異議人即受處分人因違反道路交通管理處罰條例事件，對於高雄市政府交通局交
通事件裁決處中華民國九十二年七月九日所為處分（原處分案號：高市府交裁字第裁
三二─Ｚ00000000號）聲明異議，本院裁定如左：
      主  文
異議駁回。
      理  由
一、聲明異議意旨略以：異議人即受處分人於民國（下同）九十二年三月二十七日上
    午六時三十五分許，駕駛ＸＶ─五一○三號自小客車，行經國道三號北上三七四
    公里處，為內政部警政署國道公路警察局第七警察隊田寮分隊攔截，以異議人行
    車時速為一一七公里超速行駛為由舉發，惟伊當時有看車上儀表，時速並未超過
    一一○公里，執勤員警竟以老舊不準確且未經檢測之雷射槍測速告發，伊不服，
    爰依法聲明異議云云。
二、按汽車行駛高速公路應依速限標誌指示，高速公路交通管制規則第五條第一項前
    段定有明文規定。汽車行駛於高速公路而不遵管制之規定者，處汽車駕駛人新臺
    幣（下同）三千元以上六千元以下罰鍰並記違規點數一點，道路交通管理處罰條
    例第三十三條第一項及第六十三條第一項第一款亦有處罰規定。
三、經查，本件異議人即受處分人甲○○駕駛所有車牌ＸＶ─五一○三號自用小客車
    ，於九十二年三月二十七日上午六時三十五分許，行經設有最高速限一百公里標
    誌之國道三號高速公路北上路標三七四公里處，為內政部警政署國道公路警察局
    第八警察隊田寮分隊執勤員警黃智義使用雷達測速科學儀器，測得該輛自用小客
    車駕駛人以時速一百十七公里之行車速度（超速十七公里）行駛，以其有違反道
    路交通管理處罰條例第三十三條第一項規定之行為，經員警當場攔停，製單（公
    警局交字理由第Ｚ00000000號）舉發。嗣舉發單送達受處分人後，因受
    處分人依限到案向原處分機關提出申訴，原處分機關請舉發單位調查結果，仍認
    受處分人有前揭違規行為，原處分機關即於九十二年七月九日依道路交通管理處
    罰條例第三十三條第一項及第六十三條第一項第一款規定，裁處六千元罰鍰並記
    違規點數一點之處分。
四、本件受處分人固不否認其駕駛車牌車牌ＸＶ─五一○三號自用小客車於前揭時地
    為警攔停之事實，惟否認有何違反道路交通管理處罰條例之行為，並辯稱略以警
    政機關所配發之雷射測速槍，未經政府檢驗機關即經濟部標準檢驗局查驗，不但
    不適合法令，且準確性無公信力，合法性令人存疑；再者，持用雷射槍之執勤員
    警未經政府有關機關合格訓練，測速若誤差會有損駕駛人權益，且若依員警所述
    於一百五十八公尺前似無法準確以雷達測速槍測得車輛超速，再者駕駛人車輛車
    齡已經十三年三個月，不可能飆速達一一七公里云云。然查：右揭違規事實，業
    據證人即舉發員警黃智義於本院九十二年八月二十日調查時到庭具結證述：（問
    ：取締當時情形如何？答：本件是使用最新型雷射槍照的，雷射槍一次只能照一
    部車，紅外線一點就當場針對照的那一部顯示他超速，當時他前面確實有很多車
    子，後面也有車子，但是它前面的車子沒有超速，只有他超速，我們就攔車告發
    他，及讓異議人看該槍銀幕上所顯示之車子速度、測距距離，所以肯定是異議人
    車輛超速等語；按證人黃智義為原處分機關認定受處分人有前開違規行為之原證
    人，其到庭在本院法官面前以言詞供述本件訴訟上之待證事實（即受處分人有前
    開超速行駛之違規事實），本院由其上開供述已得有受處分人確有上開違規行為
    之心證，且於本件卷存證據資料內並無任何積極證據足以證明證人黃智義上開供
    述係屬虛偽，亦無有足以令人顯信其供述為不可採之品性證據或前科證據存在，
    本院自不得僅以證人黃智義為本件開單告發受處分人之員警而全盤抹煞其在訴訟
    上所具有之原證人資格。況查交通警察掣單舉發違反道路交通管理處罰條例所列
    之違規事實，本質上為行政處分，係公務員基於職務上之權力，依法就特定之具
    體事件所為之具公法上效果之單方面行政行為，基於公務員為公法上行政處分具
    有公信力之原則，該行政行為當可被推定為真正，其據以依法處分之事實認定亦
    為正確無誤。抑有進者，上開舉發違反道路交通管理事件通知單上亦經異議人簽
    名其上，益發證實異議人確有前揭違規事實。綜上所述，本件受處分人駕車行駛
    高速公路超速行駛之違規行為堪認屬實，其前揭所辯均無足採，從而原處分機關
    依行為時道路交通管理處罰條例第三十三條第一項、第六十三條第一項第一款規
    定，裁處六千元罰鍰並記違規點數一點之處分，核無違誤。本件聲明異議為無理
    由，應予駁回。
五、據上論斷，應依道路交通案件處理辦法第十九條，裁定如主文。
中    華    民    國    九十二    年        八      月      二十九      日
                                            臺灣高雄地方法院交通法庭
                                                  法  官  張世賢
右正本證明與原本無異。
如不服本裁定應於送達後五日內向本院提出抗告狀。
                                                  書記官  莊正岳
中    華    民    國    九十二    年        八      月      二十九      日


司法院資訊處製作；財團法人民間司法改革基金會備份。
